Images du répertoire du notaire Jacques Bourin pour l'étude VI
Archives nationales de France
Images du répertoire du notaire Jacques Bourin pour l'étude VI
23 mars 1660 - 11 juillet 1666
MC/RE/VI/5
Etude VI; Bourin, Jacques
Un registre
Archives nationales de France
Minutes et répertoires: la loi 2008-696 du 15 juillet 2008 relative aux archives a fixé à 75 ans à compter de la date de l'acte, ou à 25 ans à compter de la date du décès de l'intéressé si ce délai est plus bref, le délai de communication des minutes et répertoires des notaires; ce délai est porté à 100 ans à compter de la date de l'acte si le document se rapporte à un mineur (code du Patrimoine, articles L213-2, 4e d et 5e).
Autres documents de l'étude (dossiers de clients, comptabilité...): s'agissant d'archives privées, ces documents sont communicables selon les modalités fixées par le déposant ou le donateur.
Certains documents ne sont pas accessibles sous leur forme originale en raison de leur mauvais état de conservation.
Registre entré aux Archives nationales en 1931.
199 feuillets de papier manuscrits, hauteur 32 x largeur 21 cm. Le registre est en bon état.
Registre folioté en 2003 (foliotation non visible à l'écran)
Images des répertoires de l’étude VI
Archives de l'étude VI
répertoire d'officier public ministériel
- Répertoire chronologique pour la période du 23 mars 1660 au 11 juillet 1666, 23 mars 1660 - 11 juillet 1666; MC/RE/VI/5
  Le répertoire contient, sur 2 colonnes non encadrées, les informations suivantes: 1. nature de l'acte; 2. nom, prénom des parties et jour de l'acte.
  répertoire
  - Pages de titre: Répertoire fait des minutes de Bourin notaire par Me Jean Meynier conseiller au Châtelet., 1 r°-2 r°; 3 feuillets
  - Liste chronologique des actes pour la période du 23 mars au 31 décembre 1660, 23 mars - 31 décembre 1660; 2 r°-14 v°; 13 feuillets
  - Liste chronologique des actes pour la période du 3 janvier au 31 décembre 1661, 3 janvier - 31 décembre 1661; 14 v°-30 v°; 17 feuillets
  - Liste chronologique des actes pour la période du 4 janvier au 31 décembre 1662, 4 janvier - 31 décembre 1662; 30 v°-61 v°; 32 feuillets
  - Liste chronologique des actes pour la période du 3 janvier au 20 décembre 1663, 3 janvier - 20 décembre 1663; 61 v°-87 r°; 27 feuillets
  - Liste chronologique des actes pour la période du 2 janvier au 31 décembre 1664, 2 janvier - 31 décembre 1664; 87 r°-120 v°; 34 feuillets
  - Liste chronologique des actes pour la période du 1er janvier au 31 décembre 1665, 1er janvier - 31 décembre 1665; 120 r°-161 v°; 42 feuillets
  - Liste chronologique des actes pour la période du 2 janvier au 11 juillet 1666, 2 janvier - 11 juillet 1666; 162 r°-182 r°; 21 feuillets
  - Liste de brevets grossoyés pour la période du 13 février 1647 au 24 décembre 1665, 13 février 1647 - 24 décembre 1665; 182 r°-198 r°; 17 feuillets
    Les brevets des obligations reçus tant par Jacques Christophe Bourin que par d'autres notaires non identifiés ont été grossoyés par le dit Bourin. Ils ne sont pas classés chronologiquement.